【裁判字號】    88,自,1166
【裁判日期】    890128
【裁判案由】    詐欺
【裁判全文】
台灣台中地方法院刑事裁定                        八十八年度自字第一一六六號
    自  訴  人  乙○○
    被      告  甲○○
右列被告因詐欺案件，經自訴人提起自訴，本院裁定如左：
    主  文
自訴駁回。
    理  由
一、自訴意旨詳如自訴狀所載。
二、按法院或受命推事於自訴案件第一次審判期日前訊問及調查結果，如認為案件有
    刑事訴訟法第二百五十二條至第二百五十四條之情形者，得以裁定駁回其自訴，
    同法第三百二十六條第三項定有明文。又按刑法第三百三十九條第一項之詐欺取
    財罪係以意圖為自己或第三人不法之所有，以詐術使人將本人或第三人之物交付
    為構成要件，所謂以詐術使人交付，必係被詐欺人因其詐術而陷於錯誤，始為相
    當，若其所用方法，不能認為詐術，亦不致使人陷於錯誤，即不構成本罪 (最高
    法院四六年台上字第二六０號判例意旨參照)，是行為人如係事後因其他因素無
    法如期返還或給付款項，乃民事上債務不履行之問題，除有積極證據足認其於取
    得財物之初即心存不法所有之意圖者外，要難以此一時之給付遲延即遽認其涉犯
    詐欺罪名。訊據被告甲○○固坦承其為鄧進順之妻，鄧進順業已死亡之事實，惟
    堅決否認有何詐欺犯行，辯稱：鄧進順固曾向自訴人借錢，惟借錢當時伊並未在
    場，伊係事後始到場簽本票等語。又自訴人於本院調查中既陳稱：一百五十三萬
    元係分二次借予被告夫婦，第一次係借八十五萬元予被告夫婦，第二次則係借予
    鄧進順，當時被告並不在場，系爭一百五十三萬元本票，係後來始依合計結果由
    被告簽發，伊與被告夫婦係很熟的朋友，已認識約七、八年，相處的很好，被告
    夫婦並曾介紹客戶予伊等語。再自訴人既未能提出其他證據供本院調查被告究有
    何意圖為自己不法所有之詐欺犯意及曾實施何詐術，使自訴人陷於錯誤而交付財
    物之詐欺行為。而被告已與自訴人於八十九年一月二十五日達成和解，業據自訴
    人陳明在卷，並有和解書一紙在卷可稽，益徵被告辯稱伊無詐欺意圖等語可採。
    從而，揆諸首開說明，自難僅因被告嗣未清償借款，即遽以刑法第三百三十九條
    第一項之詐欺罪相繩，本件應屬一般之民事糾紛。此外，復查無其他積極證據足
    證被告有何詐欺犯行，自應認被告犯罪嫌疑不足，而裁定駁回自訴。
據上論斷，應依刑事訴訟法第三百二十六條第三項、第二百五十二條第十款裁定如主
文。
中      華      民      國      八十九      年    一  月    二十八      日
                                臺灣臺中地方法院刑事第三庭
                                    法  官  江  奇  峰
右正本證明與原本無異。
如不服本裁定，應於送達後五日內，向本院提出抗告狀。
                                    書記官
中      華      民      國      八十九      年    一  月    二十八      日


司法院資訊處製作；財團法人民間司法改革基金會備份。
